臺灣高等法院臺中分院刑事判決　　　　　民國九十三年度上易字第二二五號
　　上　訴　人
　　即　被　告　乙○○
右上訴人因竊盜案件，不服臺灣南投地方法院中華民國九十二年十一月二十八日第一
審合議庭裁定進行簡式審判程序判決（民國九十二年度易字第三一三號，起訴案號：
臺灣南投地方法院檢察署民國九十二年度偵字第四五八號），提起上訴，本院判決如
左：
　　主      文
上訴駁回。
　　事      實
一、乙○○於民國（下同）九十一年五月七日夜間二十二時許，意圖為自己不法之所
    有，趁夜間有管理員居住之南投縣埔里鎮水頭里慈安三巷二十五之一號建築物埔
    里花卉運銷合作社大門未上鎖之際，無故侵入埔里花卉運銷合作社內，並竊取該
    社辦公室內之桌上型電腦一組，得手後，將之搬移至該社辦公室旁圍牆邊。適當
    時就寢之該花卉運銷合作社職員張鳳儀，發覺有異聲，起身至辦公室察看，乙○
    ○始當場從該辦公室鋁門窗跳窗逃逸，嗣經警察於該辦公室鋁門窗窗戶採得乙○
    ○之指紋及在現場拾得乙○○所有之機車鑰匙一把，而查悉上情。
二、案經南投縣政府警察局埔里分局移送臺灣南投地方法院檢察署檢察官偵查起訴。
　　理      由
一、右揭事實，業據上訴人即被告乙○○（以下稱被告）於原審法院準備程序及簡式
    審判審理時均坦承不諱（見原審卷第六九頁、第七八頁），核與證人張鳳儀、丙
    ○○於警訊中證述情節相符，足認被告前開自白與事實相符。又另將該辦公室鋁
    門窗上所採集之數枚指紋經送內政部警政署刑事警察局鑑定結果確認係屬被告之
    指紋無誤，亦有該局九十一年七月十五日刑紋字第０９１００１７４６６５號所
    檢附該局鑑驗書一紙附卷可憑及被告當場遺落之機車鑰匙一支扣案可佐。被告於
    本院審理中否認前開竊盜行為，並辯稱：因吃錯藥物，服用戒治毒品之成藥，精
    神恍惚，為何曾到現場，我均不知情等語，係屬推卸罪責之詞，不足採信。本案
    事證明確，被告竊盜犯行洵堪認定。
二、按刑法第三百二十一條第一項第一款所謂有人居住之建築物，雖不以行竊時居住
    之人即在其內為必要，但必須通常為人所居住之處所，始足以當之（最高法院四
    十七年臺上字八五九判例參照），查本件埔里花卉運銷合作社所設之前址，夜間
有職員居住其內，已如前述，為有人居住之建築物無訛。核被告所為，係犯刑法
    第三百二十一條第一項第一款之夜間侵入有人居住建築物竊盜罪。本件起訴書雖
    認定被告所犯係刑法第三百二十條第一項、第三項之普通竊盜未遂罪，嗣於原審
    法院庭訊時，經公訴人變更起訴法條為刑法第三百二十一條第一項第一款之夜間
    侵入有人居住建築物竊盜既遂罪，併予說明。原審法院審酌被告年輕力壯，不思
    以正當途徑獲取財物，圖以竊盜財物滿足自己之慾望，於夜間侵入有人居住之建
    築物，擾亂國人居住安全，造成人心恐慌，惡性非輕，造成被害人生活不便，惟
    其犯罪所得不多，及犯後於原審法院審理中坦承一切，態度尚佳，暨其犯罪之動
    機、目的、手段、犯罪所得等一切情狀，適用刑事訴訟法第二百七十三條之一第
    一項，第二百九十九條第一項前段，刑法第三百二十一條第一項第一款之規定，
    判決被告於夜間侵入有人居住之建築物竊盜罪，量處有期徒刑柒月。並認定扣案
    之鑰匙一支，雖為被告所有，惟被告堅稱當時係走路從大門進入，與機車無關，
    有原審法院審理筆錄可憑，經查尚無其他證據證明被告所遺落於被害人辦公室之
    鑰匙與本件犯行有關，爰不宣告沒收，併予敘明。認事用法，並無不合，量刑亦
    屬妥適。被告上訴意旨執前揭辯解飾詞否認犯罪，並請求從輕量刑，諭知易科罰
    金，經核為無理由，應予駁回。
三、據上論結：應依刑事訴訟法第三百六十八條，判決如主文。
本案經檢察官甲○○到庭執行職務。
中      華      民      國　    九十三     年     三      月    三十　　日
　　　　　　　　　　　　　　　　臺灣高等法院臺中分院刑事第一庭
　　　　　　　　　　　　　　　　　　　審判長法　官　陳　紀　綱
　　　　　　　　　　　　　　　　　　　　　　法　官　陳　登　源
　　　　　　　　　　　　　　　　　　　　　　法  官  方  艤  駐
右正本證明與原本無異。
不得上訴。
　　　　　　　　　　　　　　　　　　　　　　書記官  江  玉  萍
中      華      民      國　    九十三     年     三      月   三十一 　日
附錄本案論罪科刑法條：
刑法第三百二十一條第一項第一款：
犯竊盜罪而有左列情形之一者，處六月以上五年以下有期徒刑：
一  於夜間侵入住宅或有人居住之建築物、船艦，或隱匿其內而犯之者。
                                　　　　　　　　　　　　　　　　　　　　Ｒ
